【裁判字號】    92,易,1063
【裁判日期】    920919
【裁判案由】    竊盜等
【裁判全文】
臺灣彰化地方法院刑事判決                        九十二年度易字第一六三號
    公  訴  人  臺灣彰化地方法院檢察署檢察官
    被      告  乙○○
右列被告因竊盜案件，經檢察官提起公訴（九十二年度偵字第五六一一號）及移
案（臺灣臺中地方法院檢察署九十二年度偵字第一六七七○號），本院判決如左：
    主  文
乙○○連續攜帶兇器，毀越安全設備竊盜，處有期徒刑壹年肆月。扣案之剪刀及鐵鏟
各壹支均沒收。
    事  實
一、乙○○前於民國九十、九十一年間即先後因竊盜、妨害自由及違反毒品危害防制
    條例案件，經法院判處應執行有期徒刑一年五月確定，於九十一年五月二十三日
    入監執行後，甫於九十二年四月三日假釋出監，詎仍不知悔改，尚在假釋期間（
    不構成累犯）即基於意圖為自已不法所有之概括犯意，連續於下述時、地，竊取
    他人所有之動產：
（一）於九十二年七月十日下午六時十五分許（日落前），攜帶其所有客觀上具有危
      險性足為凶器使用之剪刀及鐵鏟各一支，前往甲○○位於彰化縣彰化市○○路
      ○段四三六巷七號之住宅後，即沿該處房屋之窗戶攀爬至三樓，並持前揭剪刀
      及鐵鏟，破壞三樓之安全設備採光罩而進入屋內，無故侵入甲○○之住宅，竊
      取甲○○所有之行動電話乙具，得手後放置在口袋內，因甲○○發現樓上有異
      聲，上樓察看，發覺乙○○在房內竊取其他財物，乃報警處理，乙○○見情況
      不對，即自該房屋大門逃逸，惟隨即為警於同日下午六時二十分許，在彰化市
      ○○路成功營區前，將乙○○逮捕，並扣得上揭行動電話、剪刀、鐵鏟等物。
（二）於九十二年八月二十八日十四時三十分許，徒手將臺中縣梧棲鎮○○街一二八
      號房屋已上鎖之玻璃門往上推而使門鎖脫落（未達毀損不堪用之程度）後，侵
      入該屋二樓丙○○之房間內（侵入住宅部分未據告訴），竊取丙○○所有之電
      腦主機一台、數位相機一台及行動電話一支得手，之後即以其所有之腳踏車欲
      載運前揭物品前往販賣，惟旋即於同日十五時，在臺中縣梧棲鎮○○路與文匯
      街口為警欄檢查獲。
二、案經甲○○告訴暨彰化縣警察局彰化分局報告臺灣彰化地方法院檢察署檢察官偵
    查起訴及臺灣臺中地方法院檢察署檢察官移送併辦。
    理  由
一、訊據被告乙○○對於右揭犯罪事實坦承不諱，核與被害人甲○○、丙○○分別於
    警、偵訊中指述之情節相符。此外，復有照片十七幀、贓物認領保管單二紙附卷
    及剪刀、鐵鏟各一支扣案可證，足徵被告之自白與事實相符。本件事證已臻明確
    ，被告犯行堪以認定。
二、核被告乙○○於犯罪事實欄（一）所為，係犯刑法第三百二十一條第一項第二、
    三款之加重竊盜罪，及同法第三百零六條第一項之無故侵入他人住宅罪；於犯罪
    事實欄（二）所為，係犯刑法第三百二十條第一項之竊盜罪。又其先後二次竊盜
    之行為，時間緊接，所犯基本構成要件相同，顯係基於概括之犯意反覆為之，為
    連續犯，依刑法第五十六條，應以該法第三百二十一條第一項第二、三款之加重
    竊盜一罪論，並加重其刑。又所犯之連續加重竊盜罪與無故侵入他人住宅罪等二
    罪間，具有方法、目的之牽連關係，構成牽連犯，依刑法第五十五條，應從重論
    以加重竊盜一罪。前開犯罪事實，原起訴書所漏列部分，與已載明起訴部分，有
    裁判上一罪之關係，亦為起訴之效力所及，故本院自應併予審理，附此說明。被
    告前即有竊盜前科，尚在假釋期間即再犯本案，且本件二次竊盜行為，相當危害
    社會治安，妨礙被害人之居住安寧及財產安全，及其犯罪之動機、目的、手段、
    方法、所得、犯後坦承犯行、態度良好等一切情狀後，量處如主文所示之刑。扣
    案之剪刀及鐵鏟各一支，雖被告否認為其所有，辯稱係伊拾得云云，然查被告已
    於警詢及偵查時坦承該剪刀及鐵鏟均為其所有，且被害人甲○○亦指述被告攜帶
    做案之工具進入屋內後遺留於現場等情在卷，顯見該剪刀及鐵鏟確為被告所有供
    犯罪所用之無訛，併依刑法第三十八條第一項第二款宣告沒收。
據上論斷，應依刑事訴訟法第二百七十三條之一第一項、第二百九十九條第一項前段
，刑法第五十六條、第三百二十一條第一項第二款、第三款、第三百零六條第一項、
第五十五條、第三十八條第一項第二款，罰金罰鍰提高標準條例第一條前段，判決如
主文。
本案經檢察官陳德芳到庭執行職務。
中      華      民      國    九十二    年      九      月     十九     日
                                臺灣彰化地方法院刑事第三庭
                                    法      官     紀  佳  良
右正本證明與原本無異。
如不服本判決，應於判決送達後十日內，向本院提出上訴狀( 須附繕本 )。
                                    法院書記官     陳  鍚  威
中      華      民      國    九十二    年      九      月     廿一     日
附錄本案論罪科刑法條：
刑法第三百二十一條：
犯竊盜罪而有左列情形之一者，處六月以上、五年以下有期徒刑：
一、於夜間侵入住宅或有人居住之建築物、船艦或隱匿其內而犯之者。
二、毀越門扇、牆垣或其他安全設備而犯之者。
三、攜帶兇器而犯之者。
四、結夥三人以上而犯之者。
五、乘火災、水災或其他災害之際而犯之者。
六、在車站或埠頭而犯之者。
前項之未遂犯罰之。


司法院資訊處製作；財團法人民間司法改革基金會備份。
